臺灣高等法院臺南分院民事裁定
109年度抗字第182號
抗  告  人  陳偉振  


相  對  人  孫維材  
            康綾珊  
上列抗告人因返還貨款事件，對於中華民國109年9月29日臺灣雲
林地方法院109年度訴字第532號所為裁定提起抗告，本院裁定如
下：
    主  文
抗告駁回。
抗告費用由抗告人負擔。
    理  由
一、抗告意旨略以：抗告人（買方）與浙江順泰食品有限公司（
    賣方）簽訂「銷售和購買協議」（下稱系爭協議）後，抗告
    人依系爭協議所為之付款，係由相對人所指定。依系爭協議
    第10條之約定，違約責任之爭議或訴訟，應由買方所在地人
    民法院受理訴訟管轄之精神，本件訴訟應由買方所在地即原
    審法院為管轄法院。為此，提起抗告，請求廢棄原裁定等語
    。
二、按管轄權之有無，應依原告主張之事實，按諸法律關於管轄
    之規定而為認定，與其請求之是否成立無涉（原最高法院65
    年台抗字第162號判例要旨參照）。又管轄權之有無，係屬
    法院職權調查裁判事項。次按訴訟，由被告住所地之法院管
    轄；共同訴訟之被告數人，其住所不在一法院管轄區域內者
    ，各該住所地之法院俱有管轄權；訴訟之全部或一部，法院
    認為無管轄權者，依原告聲請或依職權以裁定移送於其管轄
    法院；民事訴訟法第1條第1項前段、第20條第1項前段及第2
    8條第1項分別定有明文。
三、抗告人對相對人即原審被告提起本件返還貨款之民事訴訟，
    原審法院以相對人之住所地分別在臺北市北投區、新北市蘆
    洲區，兩造並無合意由原審法院管轄，亦無債務履行地之約
    定，爰依民事訴訟法第1條第1項前段及第28條第1項之規定
    ，依職權將本件移送於臺灣士林地方法院。抗告人不服，提
    起本件抗告。
四、經查：本件依抗告人起訴主張之原因事實（見原審卷第63至
    64頁），其係以相對人違反買賣規範之法律責任而提起本件
    返還貨款之民事訴訟。抗告人雖主張原審法院有管轄權，並
    提出系爭協議為證（見本院卷第9至17頁）；然查，觀諸系
    爭協議之締約當事人為抗告人與大陸地區之浙江順泰食品有
    限公司，並非抗告人與相對人，則抗告人主張相對人應受系
    爭協議第10條約定之拘束，難謂有據。此外，抗告人亦未提
    出其他證據足以證明兩造間有由原審法院管轄之合意，或有
    約定債務履行地係在原審法院管轄範圍內之事實。從而，原
    審以抗告人對相對人起訴請求返還貨款，相對人之住所地分
    別在臺北市北投區、新北市蘆洲區（見原審卷第59、61頁）
    ，爰依民事訴訟法第1條第1項前段及第28條第1項之規定，
    依職權將本件移送於臺灣士林地方法院，於法並無不合。抗
    告論旨，指摘原裁定不當，求予廢棄，為無理由，應予駁回
    。
五、據上論斷，本件抗告為無理由，裁定如主文。
中　　華　　民　　國　　109 　年　　10　　月　　26　　日
　　　　　　　　　民事第六庭    審判長法  官  吳上康

                                      法  官  王浦傑

                                      法  官  張季芬
上為正本係照原本作成。
不得再抗告。
中　　華　　民　　國　　109 　年　　10　　月　　26　　日
                                      書記官  謝麗首